臺灣板橋地方法院刑事判決　　　　　　 95年度簡上字第637號
上　訴　人　臺灣板橋地方法院檢察署檢察官
被　　　告　甲○○
上列上訴人因被告違反著作權法案件，不服本院95年度簡字第24
92號中華民國95年6 月30日第一審判決（聲請簡易判決處刑案號
：95年度偵字第5668號），提起上訴，本院管轄第二審之合議庭
判決如后：
    主  文
上訴駁回。
甲○○緩刑年。
    事  實
一、甲○○係址設臺北縣土城市○○路○ 段224 號「堡祥銀樓」
    之負責人，其明知億達發珠寶銀樓有限公司（下稱億達發銀
    樓）所設計「愛戀金誓母親節系列商品」之金飾造型，係該
    公司享有著作財產權之圖形著作，且將該系列金飾拍攝成電
    視廣告影片及製成商品目錄，又該電視廣告影片亦為億達發
    銀樓所製作，享有著作財產權之視聽著作，未經億達發銀樓
    之同意或授權，不得公開展示上開圖形著作，亦不得公開播
    送上開廣告影片。詎甲○○未經億達發銀樓之同意或授權，
    竟基於擅自以公開播送、公開展示方法侵害他人著作財產權
    之概括犯意，自民國94年5 月初起，至94年5 月14日止，擅
    自在其所經營位於臺北縣土城市○○路○ 段224 號之「堡祥
    銀樓」店面門口擺設電視，連續多次公開播放該金飾商品之
    廣告影片，並在該銀樓櫥窗內公開展示前揭「愛戀金誓母親
    節系列商品」之金飾商品及商品目錄，即以此方法侵害億達
    發銀樓之著作財產權。
二、案經億發達銀樓訴請臺灣板橋地方法院檢察署檢察官偵查後
    聲請以簡易判決處刑。
    理  由
一、上揭事實，業據被告甲○○於本院審理時坦承不諱，核與告
    訴代理人吳豐賓律師、余宗杰所指訴之情節相符，並有藝人
    代言合約書一份、愛戀金誓母親節金飾系列目錄一份、現場
    蒐證光碟一張，及臺灣板橋地方法院檢察署勘驗筆錄附卷可
    憑。是本件事證業臻明確，被告犯行洵堪認定，應予依法論
    處。
二、按法律變更之比較適用，比較時應就罪刑有關之共犯、未遂
    犯、想像競合犯、牽連犯、連續犯、結合犯，以及累犯加重
    、自首減輕暨其他法定加減（如身分加減）與加減例等一切
    情形，綜其全部罪刑之結果而為比較；且就比較之結果，須
    為整體之適用，不能割裂分別適用各該有利於行為人之法律
    ，此即法律變更之比較適用所應遵守之「罪刑綜合比較原則
    」及「擇用整體性原則」（參照最高法院24年上字第4634號
    判例、同院27年上字第2615號判例，及最高法院95年第八次
    刑事庭會議決議）。刑法第33條、第56條業經修正，於94年
    2 月2 日經總統公布，並自95年7 月1 日起施行。經查：
  （一）其中刑法第56條連續犯規定經刪除後，基於概括犯意所
        為之數行為，自95年7 月1 日起已不再成立連續犯而得
        論以一罪，而應依具體行為之性質論罪，本件被告之犯
        罪行為均發生於修正條文施行之前，被告所為之各次行
        為，時間、地點、對象，各均獨立，依修正前刑法第56
        條之規定，論以連續犯之一罪，顯對被告較為有利。
  （二）關於罰金刑，刑法分則編各罪所定罰金刑之貨幣單位原
        為銀元，修正前刑法第33條第5 款規定：「罰金：1 元
        （銀元）以上。」，而依罰金罰鍰提高標準條例規定，
        就72年6 月26日前修正之刑法部分條文罰金數額提高2
        至10倍，其後修正者則不提高倍數，並依現行法規所定
        貨幣單位折算新臺幣條例規定，以銀元1 元折算新臺幣
        3 元。修正後刑法第33條第5 款規定：「罰金：新臺幣
        1000元以上，以百元計算之。」，刑法第33條第5 款所
        定罰金貨幣單位經修正為新臺幣後，刑法分則各罪所定
        罰金刑之貨幣單位亦應配合修正為新臺幣，為使刑法分
        則編各罪所定罰金之最高數額與刑法修正前趨於一致，
        乃增訂刑法施行法第1 條之1 ：「中華民國94年1 月7
        日刑法修正施行後，刑法分則編所定罰金之貨幣單位為
        新臺幣。94年1 月7 日刑法修正時，刑法分則編未修正
        之條文定有罰金者，自94年1 月7 日刑法修正施行後，
        就其所定數額提高為30倍。但72年6 月26日至94年1 月
        7 日新增或修正之條文，就其所定數額提高為3 倍。」
        。從而，刑法分則編各罪所定罰金刑之最高數額，於上
        開規定修正後並無不同，惟修正後刑法第33條第5 款所
        定罰金刑最低數額，較之修正前提高，自以修正前刑法
        第33條第5 款規定有利於被告。
  （三）綜上，本件經綜合觀察全部罪刑比較之結果，依修正後
        刑法第2 條第1 項前段規定，應適用95年7 月1 日修正
        條文施行前刑法第56條之規定。
  （四）至刑法第41條經修正，雖易刑處分之相關規定，尚非在
        上開罪刑綜合比較之列（同此見解者，參花滿堂，「刑
        法新舊法比較適用爭議問題研析」；張淳淙，「牽連犯
        、連續犯及常業犯廢除後之實務因應」。均發表於法官
        協會與臺灣高等法院於95年11月10日舉辦之「新修正刑
        法相關問題學術研討會」），惟修正前刑法第41條第1
        項前段規定：「犯最重本刑為五年以下有期徒刑以下之
        刑之罪，而受六個月以下有期徒刑或拘役之宣告，因身
        體、教育、職業、家庭之關係或其他正當事由，執行顯
        有困難者，得以一元以上三元以下折算一日，易科罰金
        。」，而被告行為時之易科罰金折算標準，依95年7 月
        1 日修正條文施行前罰金罰鍰提高標準條例第2 條前段
        之規定（該條業經總統於95年5 月17日公布刪除，並自
        95年7 月1 日失效），就其原定數額提高為100 倍折算
        1 日，則被告行為時之易科罰金折算標準，應以銀元
        100 元至300 元折算1 日，經折算為新臺幣後，係以新
        臺幣300 元至900 元折算為1 日；惟95年7 月1 日修正
        條文施行後之刑法第41條第1 項前段則規定：「犯最重
        本刑為五年以下有期徒刑以下之刑之罪，而受六個月以
        下有期徒刑或拘役之宣告者，得以新臺幣一千元、二千
        元或三千元折算一日，易科罰金。」，比較修正前後之
        易科罰金折算標準，以95年7 月1 日修正條文施行前刑
        法第41條第1 項前段規定較有利於被告，依修正後刑法
        第2 條第1 項前段規定，本件應適用95年7 月1 日修正
        條文施行前刑法第41條第1 項前段之規定諭知易科罰金
        之折算標準。
  （五）復按刑法第74條緩刑規定亦經修正，修正條文並自95年
        7 月1 日施行，惟緩刑規定，並非關於行為可罰性之法
        律規範，而係屬刑之宣告規範，無修正後刑法第2 條第
        1 項之適用，其適用關係必須是以案件在裁判時為準，
        並非以行為時為準，是以本件被告犯罪固在前揭刑法修
        正條文施行前，惟本件裁判時係於刑法修正條文施行後
        ，自應適用修正條文施行後之刑法第74條規定（參照最
        高法院95年第八次刑事庭會議決議）。
三、核被告甲○○所為，係犯著作權法第92條擅自以公開播送、
    公開展示之方式侵害他人著作財產權罪。其先後多次犯行，
    時間緊接、方法相同，所犯為基本構成要件相同之罪名，顯
    係基於概括犯意反覆為之，為連續犯，應依修正前刑法第56
    條之規定論以一罪並加重其刑。
四、原審以被告罪證明確，適用著作權法第92條，刑法第11條前
    段，95年7 月1 日修正條文施行前刑法第56條、第41條第1
    項前段，95年7 月1 日修正條文施行前罰金罰鍰提高標準條
    例第2 條，審酌被告犯罪動機、目的、手段、所生危害及犯
    罪後態度等一切情狀，量處有期徒刑三月，並諭知易科罰金
    之折算標準，經核認事用法均無違誤，量刑亦屬妥適（前述
    法律修正後應比較新舊法之情形，原審雖未及比較，然經比
    較結果，應適用舊法之規定，並無不當，自毋庸撤銷原審判
    決），檢察官上訴指摘原判決量刑過輕，為無理由，應予駁
    回。又被告前未曾受有期徒刑以上刑之宣告，有臺灣板橋地
    方法院檢察署刑案資料查註紀錄表及臺灣高等法院被告前案
    紀錄表各一份附卷可稽，而被告與告訴人間亦已調解成立，
    有調解筆錄正本在卷可憑，顯見被告犯後已有悔意，且態度
    良好，其因一時失慮致罹刑典，經此刑之宣告後，應知所警
    惕而無再犯之虞，本院因認暫不執行其刑為當，爰依修正後
    刑法第74條第1 項第1 款之規定予以宣告緩刑，以啟自新。
據上論斷，應依刑事訴訟法第455 條之1 第1 項、第3 項、第36
8 條，95年7 月1 日修正條文施行後刑法第74條第1 項第1 款，
判決如主文。
本案經檢察官黃仙宜到庭執行職務
中　　華　　民　　國　　96　　年　　2 　　月　　15　　日
                  刑事第十四庭  審判長法　官  林海祥
                                      法  官  朱敏賢
                                      法  官  汪怡君
上列正本證明與原本無異。
不得上訴。
                                      書記官　陳金鳳
中　　華　　民　　國　　96　　年　　2 　　月　　15　　日
附錄本案論罪科刑法條全文：
著作權法第92條
擅自以公開口述、公開播送、公開上映、公開演出、公開傳輸、
公開展示、改作、編輯、出租之方法侵害他人之著作財產權者，
處3 年以下有期徒刑、拘役、或科或併科新臺幣75萬元以下罰金
。
